【裁判字號】    97,抗,18
【裁判日期】    970912
【裁判案由】    返還寄託物
【裁判全文】
臺灣雲林地方法院民事裁定                97年度抗字第18號
抗  告  人  甲○○
被  抗告人  雲林縣元長鄉農會
法定代理人  乙○○
上列當事人間請求返還寄託物事件，抗告人對於中華民國97年8
月6 日本虎尾院簡易庭所為之裁定（97年度虎簡字第36號）提起
抗告，本院裁定如下：
    主  文
抗告駁回。
抗告費用由抗告人負擔。
    理  由
一、抗告意旨略以：其於民國97年7 月7 日接到判決書，於20日
    即同年、月27日期滿，該日為星期日，28日為颱風休息日，
    故於29日屆滿20日之期間，扣除在途期間2 日，為30日，31
    日始為期滿，其於31日提起上訴，似未逾期，原裁定未注意
    期間末日為休息日，應以次日代之，從而原裁定駁回其上訴
    ，尚有未當，爰提起抗告。聲明：原裁定廢棄。
二、原裁定駁回抗告人於97年7 月31日所提起之上訴，其理由略
    以：按提起第二審上訴，應於第一審判決送達後二十日之不
    變期間內為之，提起上訴如逾上訴期間者，原第一審法院應
    以裁定駁回之；上開規定於簡易訴訟程序準用之，民事訴訟
    法第436 條之1 第3 項、第440 條前段、第442 條第1 項分
    別定有明文。本件第一審判決於民國97年7 月7 日送達於上
    訴人（即本件抗告人），有送達證書在卷可稽，扣除在途期
    間後，本件上訴期間於97年7 月29日屆至，上訴人遲至97年
    7 月31日始提起上訴，依上開說明，自應予駁回。
三、按「提起上訴，應於第一審判決送達後二十日之不變期間內
    為之」。對於簡易程序之第一審判決提起上訴時，準用上開
    規定。又「期間之計算，依民法之規定。」、「當事人不在
    法院所在地住居者，計算法定期間，應扣除其在途之期間。
    」，此觀民事訴訟法第440 條前段、第436 條之1 第3 項、
    第161 條、第162 條規定自明。次按「法令、審判或法律行
    為所定之期日及期間，除有特別訂定外，其計算依本章之規
    定」，「於一定期日或期間內，應為意思表示或給付者，其
    期日或其期間之末日，為星期日、紀念日或其他休息日時，
    以其休息日之次日代之」，民法第119 條、第122 條亦分別
    定有明文。
四、查，抗告人於原審委任址設雲林縣北港鎮之陳信村律師為訴
    訟代理人，而本件第一審判決於97年7 月7 日送達於抗告人
    之訴訟代理人陳信村律師本人，有送達證書1 份在卷足憑（
    見原審卷第115 頁），依民事訴訟法第162 條第2 項規定，
    計算上訴期間時，應扣除在途期間，是本件上訴期間於97年
    7 月29日屆至（即上訴不變期間20日加在途期間2 日），惟
    抗告人遲至97年7 月31日始提起上訴，已逾上訴期間，其上
    訴自非合法。原審以抗告人提起上訴已逾上訴期間為由，裁
    定駁回抗告人之上訴，核無違誤。抗告意旨指摘原裁定不當
    ，求予廢棄，為無理由，其抗告應予駁回。
五、依民事訴訟法第436 條之1 第3 項、第495 條之1 第1 項、
    第449 條第1 項、第95條、第78條，裁定如主文。
中    華    民    國    97    年    9     月    12    日
                  民事第一庭    審判長法  官  紀文勝
                                      法  官  黃瑞井
                                      法  官  蔣得忠
以上正本係照原本作成
不得再抗告
中    華    民    國    97    年    9     月    12    日
                                      書記官  賴成育


司法院資訊處製作；財團法人民間司法改革基金會備份。
